臺灣雲林地方法院刑事裁定　　　　　　　 96年度簡抗字第2號
抗告人　即
被　　　告　甲○○
上列被告因恐嚇案件，不服本院虎尾簡易庭中華民國96年3 月26
日96年度虎簡字第3 號第一審裁定，提起抗告，本院管轄之第二
審合議庭裁定如下：
 主  文
抗告駁回。
    理  由
一、抗告意旨略以：抗告人即被告甲○○收到臺灣雲林地方法院
    虎尾簡易庭刑事簡易判決，指其恐嚇鄭文芝，其從未為如此
    犯行。雖經法院判處拘役50天，但並非其本人收到，其每天
    都在田裡工作，早出晚歸，有1 天腳不小心受傷才看到判決
    書，其就到法院報到。
二、原審裁定意旨略以：被告甲○○前因恐嚇案件，經本院虎尾
    簡易庭於民國96年3 月6 日以96年度虎簡字第3 號刑事簡易
    判決判處拘役50日，如易科罰金，以新臺幣1,000 元折算1
    日，該判決已於96年3 月8 日送達與被告收受，有本院虎尾
    簡易庭送達證書1 紙在卷足憑。則被告上訴期間自其收受送
    達後翌日起算10日，扣除在途期間2 日後，至96年3 月20日
    即已屆滿，被告遲至96年3 月22日始向本院提出上訴狀，有
    刑事上訴狀上本院所蓋之收文戳章可稽，是本件上訴已逾法
    定期間，被告上訴不合法律上之程式，且無從補正，自應予
    以駁回。
三、按對於簡易判決不服之上訴，其上訴期間為10日，自送達判
    決後起算；又原審法院認為上訴不合法律上之程式，且無可
    補正者，應以裁定駁回之，刑事訴訟法第455 條之1 第3 項
    、第349 條前段、第362 條分別定有明文。次依刑事訴訟法
    第62條送達文書準用民事訴訟法第137 條第1 項之規定，送
    達於住、居所、事務所或營業所不獲會晤應受送達人者，得
    將文書付與有辨別事理能力之同居人或受僱人。
四、經查，本案係本院虎尾簡易庭於96年3 月6 日，以96年度虎
    交簡字第3 號所為之第一審判決，經郵務人員於96年3 月8
    日送達抗告人住所，由同居人即其弟王啟權收受，即發生送
    達之效力，此有送達證書1 張在卷可佐。則抗告人就原審簡
    易判決自96年3 月8 日起計算上訴期間10日，扣除在途期間
    2 日後，至96年3 月20日即已屆滿，被告遲至96年3 月22日
    始向本院提出上訴狀，此有抗告人提出並蓋有本院收文章之
    「刑事上訴狀」一紙在卷可憑，顯然抗告人提出上訴業逾上
    訴之法定期間，其上訴已屬違背法律上之程式甚明。至於抗
    告人提出之抗告理由，均非爭執上訴是否逾期，亦與本院認
    定其違背法律上之程式無關，尚不足為有利抗告人之認定。
    綜上所述，抗告人遲至同年3 月22日始具狀向原審簡易庭提
    起上訴，顯已逾上訴期間，原審因認其上訴係不合法律上之
    程式，而裁定予以駁回，本院經核原裁定認事用法均稱妥適
    ，抗告意旨請求撤銷原裁定，為無理由，應予駁回。
五、依刑事訴訟法第455 條之1 第5 項、第412 條，裁定如主文
    。
中　　華　　民　　國　　96　　年　　5 　　月　　9 　　日
                  刑事第五庭   審判長法  官  侯廷昌
                                     法  官  楊欣怡
                                     法  官  藍家偉
以上正本證明與原本無異。
本件不得抗告。
                                     書記官  徐基典
中　　華　　民　　國　　96　　年　　5 　　月　　9 　　日
